【裁判字號】    96,訴,3906
【裁判日期】    970402
【裁判案由】    毒品危害防制條例
【裁判全文】
臺灣高雄地方法院刑事判決              96年度訴字第3906號
公  訴  人  臺灣高雄地方法院檢察署檢察官
被      告  甲○○
上列被告因毒品危害防制條例案件，經檢察官提起公訴（96年度
毒偵字第8111號）及移送併辦（96年度毒偵字第8113號），本院
合議庭裁定由受命法官獨任進行簡式審判程序，判決如下：
    主  文
甲○○施用第一級毒品，累犯，處有期徒刑拾月；減為有期徒刑
伍月；扣案之海洛因肆包（合計淨重壹點貳伍公克，另含殘留海
洛因粉末難以完全析離之空包裝袋肆個）、殘留海洛因粉末難以
完全析離之夾鏈袋柒只、電子磅秤壹台、塑膠鏟子支、注射針
筒陸支，均沒收銷燬之；扣案已使用過之注射針筒肆支、未拆封
使用之注射針筒拾貳支，均沒收之。又施用第二級毒品，累犯，
處有期徒刑陸月；減為有期徒刑月。應執行有期徒刑柒月；扣
案之海洛因肆包（合計淨重壹點貳伍公克，另含殘留海洛因粉末
難以完全析離之空包裝袋肆個）、殘留海洛因粉末難以完全析離
之夾鏈袋柒只、電子磅秤壹台、塑膠鏟子支、注射針筒陸支，
均沒收銷燬之；扣案已使用過之注射針筒肆支、未拆封使用之注
射針筒拾貳支，均沒收之。
    事實及理由
一、本件被告甲○○所犯係死刑、無期徒刑、最輕本刑為3 年以
    上有期徒刑以外之罪，其於準備程序中就被訴事實為有罪之
    陳述，經法官告知簡式審判程序之旨，並聽取公訴人、被告
    之意見後，本院合議庭認為適宜而裁定由受命法官獨任進行
    簡式審判程序，先予敘明。
二、甲○○前因違反肅清煙毒條例、麻醉藥品管理條例等案件，
    先後經臺灣臺北地方法院以民國84年度訴字第2146號判處有
    期徒刑3 年1 月及本院以85年度易字第2524號判處有期徒刑
    3 月確定，復經本院以86年度聲字第220 號裁定應執行有期
    徒刑3 年3 月；另因違反肅清煙毒條例案件，經本院以85年
    度訴字第1841號判處有期徒刑3 年3 月確定，與上開2 罪接
    續執行，於88年1 月22日縮短刑期假釋出監為，於92年3 月
    2 日縮刑期滿未經撤銷假釋而視為執行完畢。另因施用毒品
    案件，經高雄地院以93年度毒聲字第291 號裁定送觀察、勒
    戒後，認有繼續施用毒品傾向，並以93年度毒聲字第1562號
    裁定令入戒治處所施以強制戒治，於戒治逾6 月後，認無繼
    續強制戒治之必要，於94年3 月25日強制戒治執行完畢釋放
    ，並經臺灣高雄地方法院檢察署檢察官以94年度戒毒偵字第
    168 號為不起訴處分確定。詎其猶不知悛悔，竟於前開強制
    戒治執行完畢釋放後5 年內，分別基於施用施用第一級毒品
    、第二級毒品之犯意，於96年3 月20日7 時許，在其位於高
    雄市○○區○○路32之7 號7 樓之住處，分別以將海洛因置
    入針筒注射靜脈、將甲基安非他命置於鋁箔紙上燒烤吸食產
    生煙霧之方式，施用海洛因、甲基安非他命各1 次。嗣於當
    日15時30分許，因遭通緝而在上開住處為警查獲，並扣得海
    洛因4 小包（合計淨重1.25公克，空包裝總重0.92公克，純
    度45.92%，純質淨重0.57公克）、殘留海洛因粉末之夾鏈袋
    7 只、電子磅秤1 台、塑膠鏟子3 支，以及其所有供施用海
    洛因所用之注射針筒10支（其中6 支殘留海洛因粉末）或預
    備之未拆封注射針筒12支。
三、上開犯罪事實，有下列證據可資佐證：
(一)高雄市立凱旋醫院96年4 月2 日編號A00000000 號濫用藥物
    尿液檢驗報告、高雄市政府警察局刑警大隊偵一隊2 分隊毒
    品案件嫌疑人尿液採證代碼對照表各1 份。
(二)法務部調查局96年4 月24日調科壹字第09623036060 號鑑定
    書、高雄醫學大學附設中和紀念醫院編號0000-000號至0000
    -000號、編號0000-000號至0000-000號檢驗報告各1 份。
(三)扣案海洛因4 包（合計淨重1.25公克，空包裝總重0.92公克
    ，純度45.92%，純質淨重0.57公克）使用過之注射針筒10支
    （其中6 支殘留海洛因粉末）、未拆封使用之注射針筒12支
    以及均殘留海洛因粉末之電子磅秤1 個、夾鏈袋7 只、塑膠
    鏟子3 支。
(四)被告於本院審理時之自白，核與事實相符，堪予採為認定事
    實之基礎。
四、按海洛因、甲基安非他命係毒品危害防制條例第2 條第2 項
    所定之第一、二級毒品。是核被告所為，係犯毒品危害條例
    例第10條第1 項、第2 項之施用第一級毒品罪及施用第二級
    毒品罪。其為施用而持有海洛因、甲基安非他命之低度行為
    ，均應為其施用之高度行為所吸收，均不另論罪。其所犯上
    開2 罪犯行，犯意各別，行為互殊，應予分論併罰。又移送
    併案審理部分（即96年度毒偵字第8113號），與本件起訴犯
    行係同一次為警查獲，為相同之犯罪事實，本院自應併予審
    究，予以指明。查被告前因違反肅清煙毒條例、麻醉藥品管
    理條例等案件，先後經臺灣臺北地方法院以民國84年度訴字
    第2146號判處有期徒刑3 年1 月及本院以85年度易字第2524
    號判處有期徒刑3 月確定，復經本院以86年度聲字第220 號
    裁定應執行有期徒刑3 年3 月；另因違反肅清煙毒條例案件
    ，經本院以85年度訴字第1841號判處有期徒刑3 年3 月確定
    ，與上開2 罪接續執行，於88年1 月22日縮短刑期假釋出監
    為，於92年3 月2 日縮刑期滿未經撤銷假釋而視為執行完畢
    等情，有臺灣高等法院被告前案紀錄表乙份在卷可憑，其受
    有期徒刑執行完畢後，5 年內故意再犯本件最重本刑為有期
    徒刑以上之2 罪，俱為累犯，均應依刑法第47條第1 項規定
    ，分別加重其刑。爰審酌被告因施用毒品案件，前經施以觀
    察、勒戒後，仍再犯本件犯行，足見其惡習已深，戒絕毒癮
    之意志不堅，未能體悟施用毒品對自己、家人造成之傷害及
    社會之負擔，自屬可議，犯後坦承犯行，尚有悔意，復參以
    施用毒品本質上係屬戕害自身健康之行為，尚未直接危害他
    人，反社會性之程度應屬較低等一切情狀，分別量處如主文
    所示之刑，並定其應執行刑。又被告本件犯罪行為時間係在
    96年4 月24日以前，所犯均合於中華民國96年罪犯減刑條例
    之規定，依該條例第2 條第1 項第3 款規定，均應將宣告刑
    減2 分之1 ，爰均減刑如主文所示，以資懲儆。
五、末查，扣案之海洛因4 小包（合計淨重1.25公克，空包裝總
    重0.92公克，純度45.92%，純質淨重0.57公克），係毒品危
    害防制條例第2 條第2 項之第一級毒品，不問屬於犯人與否
    ，應依毒品危害防制條例第18條第1 項前段之規定，宣告沒
    收銷燬之；而上開裝有海洛因之包裝袋4 個仍殘留有海洛因
    粉末，與其他扣案殘留海洛因粉末之夾鏈袋7 只、電子磅秤
    1 台、塑膠鏟子3 支、注射針筒6 支，均難以完全析離，亦
    應一併依上開規定，宣告沒收銷燬之。另扣案已使用過之注
    射針筒4 支、未拆封使用之注射針筒12支，係被告所有供其
    施用海洛因所用或預備之物，業據被告供承在卷（見本院卷
    第94頁），應依刑法第38條第1 項第2 項規定，均予宣告沒
    收之。
據上論斷，應依刑事訴訟法第273 條之1 第1 項、第299 條第1
項前段、第310 條之2 、第454 條，毒品危害防制條例第10條第
1 項、第2 項、第18條第1 項前段，刑法第11條、第47條第1 項
、第38條第1 項第2 款、第51條第5 款，中華民國96年罪犯減刑
條例第2 條第1 項第3 款、第7 條，判決如主文。
本案經檢察官乙○○到庭執行職務。
中    華    民    國    97    年    4     月    2     日
                  刑事第十一庭  法  官  林書慧
以上正本證明與原本無異。
如不服本判決應於收受本判決後10日內向本院提出上訴書狀，並
應敘述具體理由，如未敘述上訴理由者，應於上訴期間屆滿後20
日內補提理由書狀於本院（均須按他造當事人之人數附繕本）「
切勿逕送上級法院」。
中    華    民    國    97    年    4     月    2     日
                                書記官  鍾錦祥
附錄本件論罪科刑法條：
毒品危害防制條例第10條
施用第一級毒品者，處 6 月以上 5 年以下有期徒刑。
施用第二級毒品者，處 3 年以下有期徒刑。


司法院資訊處製作；財團法人民間司法改革基金會備份。
